{"present": {"1 Singular": {"Affirmative": "br\u00e9agaim", "Question": "an mbr\u00e9agaim?", "Negative": "n\u00ed bhr\u00e9agaim"}, "2 Singular": {"Affirmative": "br\u00e9agann t\u00fa", "Question": "an mbr\u00e9agann t\u00fa?", "Negative": "n\u00ed bhr\u00e9agann t\u00fa"}, "3 Singular": {"Male": {"Affirmative": "br\u00e9agann s\u00e9", "Question": "an mbr\u00e9agann s\u00e9?", "Negative": "n\u00ed bhr\u00e9agann s\u00e9"}, "Female": {"Affirmative": "br\u00e9agann s\u00ed", "Question": "an mbr\u00e9agann s\u00ed?", "Negative": "n\u00ed bhr\u00e9agann s\u00ed"}}, "1 Plural": {"Compressed": {"Affirmative": "br\u00e9agaimid", "Question": "an mbr\u00e9agaimid?", "Negative": "n\u00ed bhr\u00e9agaimid"}, "Extended": {"Affirmative": "br\u00e9agann muid", "Question": "an mbr\u00e9agann muid?", "Negative": "n\u00ed bhr\u00e9agann muid"}}, "2 Plural": {"Affirmative": "br\u00e9agann sibh", "Question": "an mbr\u00e9agann sibh?", "Negative": "n\u00ed bhr\u00e9agann sibh"}, "3 Plural": {"Affirmative": "br\u00e9agann siad", "Question": "an mbr\u00e9agann siad?", "Negative": "n\u00ed bhr\u00e9agann siad"}, "Passive": {"Affirmative": "br\u00e9agtar", "Question": "an mbr\u00e9agtar?", "Negative": "n\u00ed bhr\u00e9agtar"}}, "future": {"1 Singular": {"Affirmative": "br\u00e9agfaidh m\u00e9", "Question": "an mbr\u00e9agfaidh m\u00e9?", "Negative": "n\u00ed bhr\u00e9agfaidh m\u00e9"}, "2 Singular": {"Affirmative": "br\u00e9agfaidh t\u00fa", "Question": "an mbr\u00e9agfaidh t\u00fa?", "Negative": "n\u00ed bhr\u00e9agfaidh t\u00fa"}, "3 Singular": {"Male": {"Affirmative": "br\u00e9agfaidh s\u00e9", "Question": "an mbr\u00e9agfaidh s\u00e9?", "Negative": "n\u00ed bhr\u00e9agfaidh s\u00e9"}, "Female": {"Affirmative": "br\u00e9agfaidh s\u00ed", "Question": "an mbr\u00e9agfaidh s\u00ed?", "Negative": "n\u00ed bhr\u00e9agfaidh s\u00ed"}}, "1 Plural": {"Compressed": {"Affirmative": "br\u00e9agfaimid", "Question": "an mbr\u00e9agfaimid?", "Negative": "n\u00ed bhr\u00e9agfaimid"}, "Extended": {"Affirmative": "br\u00e9agfaidh muid", "Question": "an mbr\u00e9agfaidh muid?", "Negative": "n\u00ed bhr\u00e9agfaidh muid"}}, "2 Plural": {"Affirmative": "br\u00e9agfaidh sibh", "Question": "an mbr\u00e9agfaidh sibh?", "Negative": "n\u00ed bhr\u00e9agfaidh sibh"}, "3 Plural": {"Affirmative": "br\u00e9agfaidh siad", "Question": "an mbr\u00e9agfaidh siad?", "Negative": "n\u00ed bhr\u00e9agfaidh siad"}, "Passive": {"Affirmative": "br\u00e9agfar", "Question": "an mbr\u00e9agfar?", "Negative": "n\u00ed bhr\u00e9agfar"}}, "past": {"1 Singular": {"Affirmative": "bhr\u00e9ag m\u00e9", "Question": "ar bhr\u00e9ag m\u00e9?", "Negative": "n\u00edor bhr\u00e9ag m\u00e9"}, "2 Singular": {"Affirmative": "bhr\u00e9ag t\u00fa", "Question": "ar bhr\u00e9ag t\u00fa?", "Negative": "n\u00edor bhr\u00e9ag t\u00fa"}, "3 Singular": {"Male": {"Affirmative": "bhr\u00e9ag s\u00e9", "Question": "ar bhr\u00e9ag s\u00e9?", "Negative": "n\u00edor bhr\u00e9ag s\u00e9"}, "Female": {"Affirmative": "bhr\u00e9ag s\u00ed", "Question": "ar bhr\u00e9ag s\u00ed?", "Negative": "n\u00edor bhr\u00e9ag s\u00ed"}}, "1 Plural": {"Compressed": {"Affirmative": "bhr\u00e9agamar", "Question": "ar bhr\u00e9agamar?", "Negative": "n\u00edor bhr\u00e9agamar"}, "Extended": {"Affirmative": "bhr\u00e9ag muid", "Question": "ar bhr\u00e9ag muid?", "Negative": "n\u00edor bhr\u00e9ag muid"}}, "2 Plural": {"Affirmative": "bhr\u00e9ag sibh", "Question": "ar bhr\u00e9ag sibh?", "Negative": "n\u00edor bhr\u00e9ag sibh"}, "3 Plural": {"Compressed": {"Affirmative": "bhr\u00e9ag siad", "Question": "ar bhr\u00e9ag siad?", "Negative": "n\u00edor bhr\u00e9ag siad"}, "Extended": {"Affirmative": "bhr\u00e9agadar", "Question": "ar bhr\u00e9agadar?", "Negative": "n\u00edor bhr\u00e9agadar"}}, "Passive": {"Affirmative": "br\u00e9agadh", "Question": "ar br\u00e9agadh?", "Negative": "n\u00edor br\u00e9agadh"}}, "condi": {"1 Singular": {"Affirmative": "bhr\u00e9agfainn", "Question": "an mbr\u00e9agfainn?", "Negative": "n\u00ed bhr\u00e9agfainn"}, "2 Singular": {"Affirmative": "bhr\u00e9agf\u00e1", "Question": "an mbr\u00e9agf\u00e1?", "Negative": "n\u00ed bhr\u00e9agf\u00e1"}, "3 Singular": {"Male": {"Affirmative": "bhr\u00e9agfadh s\u00e9", "Question": "an mbr\u00e9agfadh s\u00e9?", "Negative": "n\u00ed bhr\u00e9agfadh s\u00e9"}, "Female": {"Affirmative": "bhr\u00e9agfadh s\u00ed", "Question": "an mbr\u00e9agfadh s\u00ed?", "Negative": "n\u00ed bhr\u00e9agfadh s\u00ed"}}, "1 Plural": {"Compressed": {"Affirmative": "bhr\u00e9agfaimis", "Question": "an mbr\u00e9agfaimis?", "Negative": "n\u00ed bhr\u00e9agfaimis"}, "Extended": {"Affirmative": "bhr\u00e9agfadh muid", "Question": "an mbr\u00e9agfadh muid?", "Negative": "n\u00ed bhr\u00e9agfadh muid"}}, "2 Plural": {"Affirmative": "bhr\u00e9agfadh sibh", "Question": "an mbr\u00e9agfadh sibh?", "Negative": "n\u00ed bhr\u00e9agfadh sibh"}, "3 Plural": {"Compressed": {"Affirmative": "bhr\u00e9agfaid\u00eds", "Question": "an mbr\u00e9agfaid\u00eds?", "Negative": "n\u00ed bhr\u00e9agfaid\u00eds"}, "Extended": {"Affirmative": "bhr\u00e9agfadh siad", "Question": "an mbr\u00e9agfadh siad?", "Negative": "n\u00ed bhr\u00e9agfadh siad"}}, "Passive": {"Affirmative": "bhr\u00e9agfa\u00ed", "Question": "an mbr\u00e9agfa\u00ed?", "Negative": "n\u00ed bhr\u00e9agfa\u00ed"}}, "imper": {"1 Singular": {"Affirmative": "br\u00e9agaim!", "Negative": "n\u00e1 br\u00e9agaim!"}, "2 Singular": {"Affirmative": "br\u00e9ag!", "Negative": "n\u00e1 br\u00e9ag!"}, "3 Singular": {"Male": {"Affirmative": "br\u00e9agadh s\u00e9!", "Negative": "n\u00e1 br\u00e9agadh s\u00e9!"}, "Female": {"Affirmative": "br\u00e9agadh s\u00ed!", "Negative": "n\u00e1 br\u00e9agadh s\u00ed!"}}, "1 Plural": {"Compressed": {"Affirmative": "br\u00e9agaimis!", "Negative": "n\u00e1 br\u00e9agaimis!"}, "Extended": {"Affirmative": "br\u00e9agadh muid!", "Negative": "n\u00e1 br\u00e9agadh muid!"}}, "2 Plural": {"Affirmative": "br\u00e9agaig\u00ed!", "Negative": "n\u00e1 br\u00e9agaig\u00ed!"}, "3 Plural": {"Compressed": {"Affirmative": "br\u00e9agaid\u00eds!", "Negative": "n\u00e1 br\u00e9agaid\u00eds!"}, "Extended": {"Affirmative": "br\u00e9agadh siad!", "Negative": "n\u00e1 br\u00e9agadh siad!"}}, "Passive": {"Affirmative": "br\u00e9agtar!", "Negative": "n\u00e1 br\u00e9agtar!"}}, "pastConti": {"1 Singular": {"Affirmative": "bhr\u00e9againn", "Question": "an mbr\u00e9againn?", "Negative": "n\u00ed bhr\u00e9againn"}, "2 Singular": {"Affirmative": "bhr\u00e9agt\u00e1", "Question": "an mbr\u00e9agt\u00e1?", "Negative": "n\u00ed bhr\u00e9agt\u00e1"}, "3 Singular": {"Male": {"Affirmative": "bhr\u00e9agadh s\u00e9", "Question": "an mbr\u00e9agadh s\u00e9?", "Negative": "n\u00ed bhr\u00e9agadh s\u00e9"}, "Female": {"Affirmative": "bhr\u00e9agadh s\u00ed", "Question": "an mbr\u00e9agadh s\u00ed?", "Negative": "n\u00ed bhr\u00e9agadh s\u00ed"}}, "1 Plural": {"Compressed": {"Affirmative": "bhr\u00e9agaimis", "Question": "an mbr\u00e9agaimis?", "Negative": "n\u00ed bhr\u00e9agaimis"}, "Extended": {"Affirmative": "bhr\u00e9agadh muid", "Question": "an mbr\u00e9agadh muid?", "Negative": "n\u00ed bhr\u00e9agadh muid"}}, "2 Plural": {"Affirmative": "bhr\u00e9agadh sibh", "Question": "an mbr\u00e9agadh sibh?", "Negative": "n\u00ed bhr\u00e9agadh sibh"}, "3 Plural": {"Compressed": {"Affirmative": "bhr\u00e9agaid\u00eds", "Question": "an mbr\u00e9agaid\u00eds?", "Negative": "n\u00ed bhr\u00e9agaid\u00eds"}, "Extended": {"Affirmative": "bhr\u00e9agadh siad", "Question": "an mbr\u00e9agadh siad?", "Negative": "n\u00ed bhr\u00e9agadh siad"}}, "Passive": {"Affirmative": "bhr\u00e9agta\u00ed", "Question": "an mbr\u00e9agta\u00ed?", "Negative": "n\u00ed bhr\u00e9agta\u00ed"}}, "subj": {"1 Singular": {"Affirmative": "go mbr\u00e9aga m\u00e9", "Negative": "n\u00e1r bhr\u00e9aga m\u00e9"}, "2 Singular": {"Affirmative": "go mbr\u00e9aga t\u00fa", "Negative": "n\u00e1r bhr\u00e9aga t\u00fa"}, "3 Singular": {"Male": {"Affirmative": "go mbr\u00e9aga s\u00e9", "Negative": "n\u00e1r bhr\u00e9aga s\u00e9"}, "Female": {"Affirmative": "go mbr\u00e9aga s\u00ed", "Negative": "n\u00e1r bhr\u00e9aga s\u00ed"}}, "1 Plural": {"Compressed": {"Affirmative": "go mbr\u00e9agaimid", "Negative": "n\u00e1r bhr\u00e9agaimid"}, "Extended": {"Affirmative": "go mbr\u00e9aga muid", "Negative": "n\u00e1r bhr\u00e9aga muid"}}, "2 Plural": {"Affirmative": "go mbr\u00e9aga sibh", "Negative": "n\u00e1r bhr\u00e9aga sibh"}, "3 Plural": {"Affirmative": "go mbr\u00e9aga siad", "Negative": "n\u00e1r bhr\u00e9aga siad"}, "Passive": {"Affirmative": "go mbr\u00e9agtar", "Negative": "n\u00e1r bhr\u00e9agtar"}}, "verbal noun": "br\u00e9agadh", "verbal adjective": "br\u00e9agtha"}